【裁判字號】    98,交聲,3554
【裁判日期】    990810
【裁判案由】    違反道路交通管理處罰條例聲明異議
【裁判全文】
臺灣桃園地方法院交通事件裁定        98年度交聲字第3554號
原處分機關  交通部公路總局新竹區監理所桃園監理站
異  議  人
即受處分人  甲○○
上列受處分人因違反道路交通管理處罰條例案件，對於原處分機
關中華民國98年11月26日所為之處分（原處分案號：桃監裁罰字
第裁52-DB0000000號）聲明異議，本院裁定如下：
    主  文
異議駁回。
    理  由
一、原處分意旨略以：異議人即受處分人甲○○（下稱異議人）
    駕駛車牌號碼CZV-777 號重型機車（下稱系爭車輛），於民
    國98年9 月7 日23時13分許，行經桃園市○○鎮○○路與松
    樹路口，為桃園縣政府警察局大溪分局員警舉發「駕車行經
    有燈光號誌管制之交岔路口闖紅燈」，並填製桃警局交字第
    DB0000000 號舉發違反道路交通管理事件通知單。嗣經異議
    人於應到案期限內陳述不服舉發，原處分機關認無理由，逕
    於98年11月26日以桃監裁罰字第裁52-DB0000000號違反道路
    交通管理事件裁決書，依道路交通管理處罰條例第53條第1
    項、第63條第1 項第3 款、及對照裁罰基準表之規定，裁處
    異議人罰鍰新臺幣（下同）1,800 元，並記違規點數3 點，
    於法並無不合。
二、聲明意義意旨略以：異議人行經桃園縣大溪鎮○○路與松樹
    路口時，因遠見該路口有紅燈號誌，遂滑行至該路口之停止
    線停等紅燈，俟綠燈亮起始直行，伊並沒有闖紅燈之行為，
    伊遭警攔停後，伊有詢問員警到底伊係闖哪一個路口的紅燈
    ，員警講的很含糊，且當時攔停伊的員警有兩位，其中一位
    員警還不清楚開單的理由為何，顯見員警之舉發有問題，又
    大溪分局針對異議人向監理站陳述不服之回函內容，亦與異
    議人當日遭警攔停的地點不符，故舉發單位顯無積極證據證
    明異議人有闖紅燈之違規行為云云，爰依法聲明異議。
三、按汽車駕駛人，行經有燈光號誌管制之交岔路口闖紅燈者，
    處1,800 元以上5,400 元以下罰鍰，道路交通管理處罰條例
    第3 條第8 款、第53條第1 項定有明文。又按汽車駕駛人有
    前開第53條規定之情形者，除依該條處罰鍰外，並予記違規
    點數3 點，同條例第63條第1 項第3 款亦有明文規定。
四、經查：
    異議人固不否認有於前揭時、地駕駛系爭車輛行經上開路口
    之事實，惟以前詞置辯，然異議人經舉發闖紅燈之行為，業
    據證人即本件舉發員警乙○○於本院調查時結稱：98年9 月
    7 日晚上11時許，我與我的同事在執行巡邏勤務，當時我們
    從八德往大溪方向，我們在介壽路與松樹路的交岔口，當時
    並未開巡邏警示燈，異議人不曉得我們在他後方，而當時的
    交通號誌是紅燈，我們有看到異議人闖紅燈，於是我們才通
    過該路口攔停異議人，且當時開單的兩位員警都清楚看見異
    議人確有闖紅燈之違規行為，因為異議人闖紅燈之行為很明
    顯等語，而證人乙○○雖係本件舉發員警，惟其到庭所陳述
    之上開舉發經過，尚無違反經驗或論理法則之處，且遍查本
    件卷存證據資料，亦無任何積極證據足以證明上開證人前揭
    所述係虛偽不實，亦無足可顯信上開證人陳述不可採信之品
    性證據或前科證據存在，自不得因上開證人為本件開單舉發
    異議人之員警，即遽予否認其上開證述之可信性，況上開證
    人與異議人間素昧平生，並無仇隙嫌怨，而警員執行公務時
    ，本身即受有行政懲處責任之監督，且到庭具結作證，更係
    以刑事責任擔保其證言之真實性，從而，證人乙○○於本院
    調查時所結證前情，應堪採信屬實。又異議人雖辯稱警方於
    98年11月3 日之函文內容與舉發違規當時之情形不符，然而
    桃園縣政府警察局大溪分局98年11月3 日溪警分交字第0982
    026685號函，並非本件違規舉發員警乙○○所製作，業據證
    人乙○○證稱在卷，然而本件舉發員警乙○○既經本院傳訊
    調查，自因以證人乙○○在本院具結證述之內容為依據。是
    故，異議人確於交通號誌顯示為紅燈時通過上開路口甚為明
    確，是故異議人前開辯詞，尚難採信。
五、綜上所陳，異議人於前開時、地駕駛係爭車輛，行經上開設
    有燈光號誌管制之交岔路口闖越紅燈之交通違規行為，事證
    明確。原處分機關援引道路交通管理處罰條例第53條第1 項
    及第63條第1 項第3 款及對照裁罰基準表之規定，裁罰異議
    人新臺幣1,800 元，並記違規點數3 點，核無不合，異議人
    猶執陳詞指摘原處分不當，非有理由，應予駁回。
六、據上論斷，應依道路交通管理處罰條例第87條第2 項、道路
    交通案件處理辦法第19條，裁定如主文。
中    華    民    國    99    年    8     月    10    日
                       臺灣桃園地方法院交通法庭
                              法  官  柯姿佐
以上正本證明與原本無異。
如不服本裁定，應於裁定送達後5 日內向本院提出抗告狀。
                              書記官  林舒涵
中    華    民    國    99    年    8     月    11    日

司法院資訊處製作；財團法人民間司法改革基金會備份。
